臺灣臺中地方法院刑事判決　　　　　　　　　　　　　　九十一年度易字第三二號
　　公　訴　人　臺灣臺中地方法院檢察署檢察官
　　被　　　告　丙○○
右列被告因竊盜案件，經檢察官提起公訴（九十年度偵字第一三九三四號），本院判
決如左：
    主  文
丙○○結夥三人以上攜帶兇器竊盜，處有期徒刑拾月。扣案之如內政部警政署國道公
路警察局警察隊刑案偵查卷附照片一所示右邊起算第四支之六角板手壹支及無線電對
講機貳支，均沒收。
    事  實
一、丙○○與丁○○（已成年）二人，於民國九十一年七月八日下午五時許，一同搭
    乘先前由乙○○（已成年）個人所竊得之藍色福特自用小客車（車牌號碼不詳）
    ，欲前往桃園縣處理債務問題。然因前開自用小客車已使用多日，為免遭警查獲
    ，丙○○與乙○○、丁○○三人遂共同基於意圖為自己不法所有之犯意聯絡，於
    同日晚間九時許，在臺中縣大雅鄉○○路大雅國小門口前，由丙○○、丁○○留
    在車上以丙○○所有之無線電對講機與乙○○聯絡周遭情況，乙○○則持另一支
    丙○○所有之無線電對講機與其所有之一把前頭磨尖客觀上足資為兇器使用之六
    角扳手（如內政部警政署國道公路警察局警察隊刑案偵查卷附照片一所示右邊起
    算第四支），竊取甲○○所有，停放該處之車牌號碼ＢＧ－九二八五號自用小客
    車；得手後，復將前開藍色福特自小客車內之汽車音響主機十一臺（係乙○○先
    前於臺中市區內所竊）、乙○○所有之竊盜工具一組（含探照燈一個、剪刀二把
    、前端磨尖之六角板手四支、小刀一把、手套二個、老虎鉗二支、尖嘴鉗二支、
    十字起子一支、板手一支、各式螺絲起子四支）及上開二支無線電對講機搬至Ｂ
    Ｇ－九二八五號自用小客車內，該藍色福特自小客車則棄置於路旁，再由乙○○
    駕駛ＢＧ－九二八五號自用小客車，搭載丙○○及丁○○至桃園縣處理債務，而
    供渠等使用。嗣於同年月九日凌晨二時五分許，丙○○駕駛ＢＧ－九二八五號自
    用小客車搭載乙○○、丁○○前住基隆找人，在行經中山高速公路七公里三百公
    尺處北向車道時，為警攔檢查獲，並扣得上開汽車音響主機十一臺、乙○○所有
    之竊盜工具一組、丙○○所有供把風用之無線電對講機二支、改造之萬能鑰匙一
    支及賴金龍、陳昱志失竊之行車執照二張，惟乙○○、丁○○則趁隙逃逸。
二、案經內政部警政署國道公路警察局第一警察隊報告臺灣基隆地方法院檢察署呈請
    臺灣高等法院檢察署令轉臺灣臺中地方法院檢察署檢察官偵查起訴。
    理  由
一、訊據被告丙○○固坦承有於右揭時、地搭乘前開藍色福特自小客車及ＢＧ－九二
    八五號自用小客車與丁○○、證人乙○○一同前往桃園及基隆，惟矢口否有何共
    同加重竊盜之犯行，辯稱：ＢＧ－九二八五號自用小客車是證人乙○○偷的，證
    人乙○○偷車時，伊在前開藍色福特自小客車內，未替證人乙○○把風云云。惟
    查，被告於本院調查時辯稱：證人乙○○偷車時，他叫我站旁邊，不要看他怎麼
    開的，伊就轉頭過去抽煙云云（參見本院刑事卷宗九十一年五月二十二日調查筆
    錄第四頁），又於本院審理時改稱：證人乙○○偷車時，伊坐在藍色福特自小客
    車內等他，伊沒看到偷車經過云云（參見本院刑事卷宗九十一年九月三十日審判
    筆錄第三頁），被告對於證人乙○○偷車時，其所在位置及所做何事均反覆其詞
    ，顯為掩飾其把風犯行，是其前揭辯詞，即非無疑；且右揭犯罪事實，業經證人
    乙○○於本院審理時證述明確，並陳稱：「我開一開我看到該部車，我就講我們
    選這部車，他們就說好，我就下車去偷」、「我拿壹支對講機下去，丙○○及丁○○都有拿無線電，他們用無線電在跟我講。我邊下手，邊聊天，他們有叫我快
    一點。若碰到有人過來也可以跟我講。」、「（問：對講機有幾支？）有二支，
    一支我用，另一支他們輪流用，他們二個人都有叫我快一點。」、「（問：你偷
    車時，他們二人是否有幫你注意周遭動靜？）是」等語（參見本院刑事卷宗九十
    一年九月三十日審判筆錄第六、七、八頁），足見被告丙○○與丁○○、證人乙○○確有竊取ＢＧ－九二八五號自用小客車之犯意聯絡，並與丁○○以前開扣案
    之無線電對講機一同為證人乙○○竊車時把風之行為分擔。此外，並有前開乙○○所有供竊取ＢＧ－九二八五號自用小客車之前端磨尖六角板手一支（如內政部
    警政署國道公路警察局警察隊刑案偵查卷附照片一所示右邊起算第四支）、丙○○所有供把風聯絡用之無線電對講機二支扣案可資佐證，復有竊盜案贓物領具保
    管單一紙、車輛竊盜、車牌失竊資料個別查詢報表－查詢車輛認可資料、照片四
    幀附卷可稽，本案事證明確，被告犯行堪以認定，應依法論科。
二、按刑法第三百二十一條第一項第三款之攜帶兇器竊盜罪，係以行為人攜帶兇器為
    其加重條件，此所謂兇器，其種類並無限制，凡客觀上足以對人之生命、身體、
    安全構成威脅，具有危險性之兇器為已足，並不以攜帶之初有行兇之意圖為必要
    （最高法院七十九年度臺上字第五二五三號判例意旨參照）。查本件被告丙○○
    等人持以犯案之六角扳手，為鋼鐵材質，前端已磨成尖銳狀，且證人乙○○亦陳
    稱：該物到人皮膚容易受傷等語（參見本院刑事卷宗九十一年九月三十日審判筆
    錄八頁），則該六角扳手，客觀上自屬於足以殺傷人之生命、身體之器械，顯為
    具有危險性之兇器無訛。故核被告丙○○所為，係犯刑法第三百二十一條第一項
    第三款、第四款結夥三人以上攜帶兇器竊盜罪。公訴人論以刑法第三百二十條第
    一項之普通竊盜罪嫌，似有未洽，惟本於起訴事實同一，爰變更起訴法條為刑法
    第三百二十一條第一項第三款、第四款之結夥三人以上攜帶兇器竊盜罪。被告與
    丁○○、證人乙○○間就此竊盜犯行，有犯意之聯絡及行為之分擔，均為共同正
    犯。爰審酌被告為圖謀自身之不法利益，不知尊重他人之財產權，任意結夥攜帶
    凶器竊取他人財物，影響社會治安甚鉅，暨其犯罪之動機、目的、手段、犯罪所
    得、犯後態度等一切情狀，量處如主文所示之刑，以示警懲。
三、扣案如內政部警政署國道公路警察局警察隊刑案偵查卷附照片一所示右邊起算第
    四支之六角板手一支及無線電對講機二支，分別為共犯乙○○及被告所有，係供
    被告、丁○○及證人乙○○三人犯罪所用之物，業經證人乙○○及被告分別供述
    在卷，爰依刑法第三十八條第一項第二款之規定，均宣告沒收。至扣案之汽車音
    響主機十一臺為證人乙○○另案所竊得之物，竊盜工具一組（除上述之六角板手
    外）為證人乙○○所有然非本案行竊所用之工具，不另為沒收之諭知。又改造之
    萬能鑰匙一支，被告及證人乙○○均否認為其所有，亦無證據證明係供被告、丁○○及證人乙○○三人犯本案所用之物，亦不另為沒收之諭知。復賴金龍、陳昱
    志失竊之行車執照二張，無積極證據證明係被告所竊，也非得予沒收之標的，自
    不得予以沒收之諭知，附此敘明。
四、另乙○○及丁○○所涉上開加重竊盜罪嫌，未經檢察官起訴，且與前開論罪科刑
    部分無實質上或裁判上一罪關係，應由公訴人另行偵查處理，附此敘明。
據上論斷，應依刑事訴訟法第二百九十九條第一項前段、第三百條，刑法第二十八條
、第三百二十一條第一項第三款、第四款、第三十八條第一項第二款，判決如主文。
本案經檢察官郭景銘到庭執行職務
中      華      民      國      九十一    年      十    月      十四    日
                                臺灣臺中地方法院刑事第三庭
                                    審判長法  官  劉  錫  賢
                                          法  官  吳  進  發
                                          法  官  黃  裕  仁
右正本證明與原本無異。
如不服本判決，應於送達後十日內向本院提出上訴狀（須附繕本），上訴於臺灣高等
法院臺中分院。
                                          書記官
中      華      民      國      九十一    年      十    月      十四    日
附錄論罪科刑法條
刑法第三百二十一條
犯竊盜罪而有左列情形之一者，處六月以上五年以下有期徒刑：
一  於夜間侵入住宅或有人居住之建築物、船艦，或隱匿其內而犯之者。
二  毀越門扇、牆垣或其他安全設備而犯之者。
三  攜帶兇器而犯之者。
四  結夥三人以上而犯之者。
五  乘火災、水災或其他災害之際而犯之者。
六  在車站或埠頭而犯之者。
前項之未遂罰之。
